【裁判字號】    99,聲,120
【裁判日期】    991029
【裁判案由】    選任特別代理人
【裁判全文】
臺灣苗栗地方法院民事裁定               99年度聲字第120號
聲  請  人  太豪鋼材有限公司
法定代理人  甲○○
訴訟代理人  乙○○
相  對  人  樺倫興業有限公司即被告
特別代理人  丙○○
上聲請人因本院99年度訴字第231 號給付貨款事件，聲請選任相
對人之特別代理人，本院裁定如下：
    主  文
選任丙○○（民國○○○年○○月○○日生，國民身分證統一編
號：Ｚ000000000號）於本院九十九年度訴字第二三一號給付貨款
事件中，為相對人之特別代理人。
    理  由
一、按對於無訴訟能力人為訴訟行為，因其無法定代理人，或其
    法定代理人不能行代理權，恐放久延而受損害者，得聲請受
    訴法院之審判長選任特別代理人，為民事訴訟法第51條第1
    項所明定。上開規定於法人之代表人準用之，同法第52條亦
    載有明文。
二、本件聲請意旨略以：相對人樺倫興業有限公司之法定代理人
    練補明於民國99年5 月31日死亡，然相對人為一人公司，故
    已無法定代理人可為訴訟行為，為利將來訴訟程序得以進行
    ，並避免無人代理之狀況久延而受損害，爰聲請選任特別代
    理人等語。
三、經查，聲請人主張之事實，業據其提出與所述相符之練補明
    除戶戶籍謄本、相對人公司變更登記事項卡為證，足見相對
    人公司目前確無法定代理人行代理權，故本件聲請選任特別
    代理人，於法核屬有據。又練補明於99年5 月31日死亡後，
    其長女練憶樺、母親楊辣及兄長丙○○等所有法定繼承人均
    已拋棄繼承，有本院依職權調取本院99年度繼字第286 號、
    99年度司繼字第77號案卷核閱無誤；參之其長女練憶樺甫成
    年（79年9 月4 日生），母親楊辣（19年10月15日生）已高
    齡70歲有餘，皆不適宜擔任特別代理人；而丙○○（43年11
    月18日生、身分證統一編號：Ｚ000000000號）為練補明之兄
    長、楊辣之長子，其對於練補明所設立之相對人公司營運狀
    況，理當或多或少有所知悉，縱未曾知悉，相較與練補明完
    全無關之第三人而言，其亦較容易能獲知相對人公司先前之
    經營情形。再考量本院另案99年度訴字第240 號給付貨款事
    件，乃選任丙○○為相對人公司之特別代理人，並實際到庭
    參與該訴訟程序，有本院99年度聲字第103 號裁定附卷可佐
    ，且經本院核閱99年度訴字第240 號卷證屬實，益徵丙○○
    之智識應足堪擔任特別代理人之職務，併可兼顧相對人公司
    之利益，從而，爰依聲請選任丙○○於本院99年度訴字第
    231 號給付貨款事件中，為相對人之特別代理人。
四、依民事訴訟法第51條第1 項、第2 項規定，裁定如主文。
中    華    民    國    99    年    10    月    29    日
                民事庭審判長法  官  宋國鎮
                            法  官  王萬金
                            法  官  游欣怡
以上正本係照原本作成
如不服本裁定應於送達後10日內向本院提出抗告狀，並繳納抗告
費新臺幣1,000元。
                            書記官  張宏賓
中    華    民    國    99    年    10    月    29    日

司法院資訊處製作；財團法人民間司法改革基金會備份。
